【裁判字號】    90,易,797
【裁判日期】    900514
【裁判案由】    賭博等
【裁判全文】
臺灣臺中地方法院刑事判決                            九十年度易字第七九七號
    公  訴  人  台灣台中地方法院檢察署檢察官
    被      告  丙○○
    選任辯護人  林益輝
    被      告  丁○○
                巳○○
                亥○○
                甲○○
                酉○○
                壬○○
                辰○○
                戌○○
                庚○○
                戊○○
                子○○
                申○○
                寅○○
                卯○○
住台中縣大甲鎮○○路卅五號
                        身分證.
                丑○○  男二十.
                        籍設：.
                        現住：.
                        身分證.
                乙○○  男三十.
                        住台中.
                        身分證.
                辛○○  男四十.
                        籍設：.
                        現住：.
                        身分證.
                午○○  女二十.
                        住台中.
                        身分證.
                己○○  男二十.
                        住台中.
                        身分證.
                未○○  男四十.
                        住台中.
                        身分證.
                癸○○  男三十.
                        住台中.
                        身分證.
右列被告因賭博等案件，經檢察官提起公訴（八十九年度偵字第五一七四號），本院
判決如左：
    主      文
丙○○共同以賭博為常業，處有期徒刑陸月，併科罰金捌仟元，有期徒刑如易科罰金
及罰金如易服勞役，均以參佰元折算壹日。
丁○○、巳○○、亥○○、甲○○、酉○○共同以賭博為常業，各處有期徒刑參月，
如易科罰金，均以參佰元折算壹日。
扣案之賭博性電動機具陸拾陸台（即「輪盤」型壹組、「樸克」型拾柒台、「皇冠列
車」型肆台、「ＵＦＯ樸克」型肆台、「滿天星」型伍台、「跑馬」型壹組、「滿貫
大亨」型拾伍台、「賓果機」型貳拾台」）、新台幣貳拾參萬肆仟肆佰元及監視鏡頭
玖台、螢幕拾貳台、打卡貳疊、遊戲卡（一千分）捌張、遊戲卡（一百分、五百分、
一千分、五千分、一萬分）陸疊、新台幣參萬元（註：保險櫃內）、賓果樂園貴賓卷
（二千分）壹疊（註：保險櫃內）、主機壹台、主機電腦壹台、監視器柒台、電腦壹
台、錄影帶壹箱、賓果彩球貳組均沒收。
壬○○、辰○○、戌○○、庚○○、戊○○、子○○、申○○、寅○○、卯○○、丑
○○、乙○○、辛○○、午○○、己○○、未○○、癸○○在公眾得出入之場所賭博
財物，各處罰金壹仟元，如易服勞役，均以參佰元折算壹日。
    事      實
一、丙○○於台中縣梧棲鎮○○○路三十號經營「全國遊藝場」，其明知未依電子遊
    戲場業管理條例規定，辦理營利事業登記者，不得經營電子遊戲場業，竟未依該
    條例規定辦理營利事業登記，即自民國（下同）八十九年三月四日起，即於上開
    公眾得出入之場所內，設置電子遊戲機台六十六台（即「輪盤」型乙組、「樸克
    」型十七台、「皇冠列車」型四台、「ＵＦＯ樸克」型四台、「滿天星」型五台
    、「跑馬」型乙組、「滿貫大亨」型十五台、「賓果機」型二十台」），供不特
    定人把玩賭博財物，並以每月新台幣（下同）二萬餘元之代價僱請與之有犯意聯
    絡之丁○○、巳○○、亥○○、甲○○、酉○○，在上開遊藝場擔任現場管理、
    會計等工作，其方式為由賭客以現金按一比一（即一元換一分，若十元則換十分
    ，以此類推）、一比二、一比五等不等比例，換取分數（即開分）後，每次押不
    等之分數，如押中可贏得一至數十倍不等之分數，不再玩時則可以分數向丁○○
    、巳○○、亥○○、甲○○、酉○○等人換取現金或分數卡（即洗分），如未押
    中則該分數即歸丙○○贏得，丙○○則以營業收入；丁○○、巳○○、亥○○、
    甲○○、酉○○等人則以受僱所得，為其等人主要經濟之來源，而其之為生，恃
    以為業。嗣於同年三月二十四日凌晨零時五十五分許，壬○○、辰○○、戌○○
    、庚○○、戊○○、子○○、申○○、寅○○、卯○○、丑○○、乙○○、辛○○、午○○、己○○、未○○、癸○○等人，在上開公眾得出入之場所把玩電動
    機具賭博財物時，為警查獲。並在兌換分數之櫃台扣得二十三萬四千四百元及上
    開賭博性電動機具六十六台；及丙○○所有供其犯罪所用之監視鏡頭九台、螢幕
    十二台、打卡二疊、遊戲卡（一千分）八張、遊戲卡（一百分、五百分、一千分
    、五千分、一萬分）計六疊、主機乙台、主機電腦乙台、監視器七台、電腦乙台
    、錄影帶乙箱、賓果彩球二組及保險櫃內之賓果樂園貴賓卷（二千分）乙疊，及
    犯罪所得置於保險櫃內之三萬元等物。
二、案經臺中縣警察局清水分局報請臺灣臺中地方法院檢察署檢察官偵查起訴。
    理      由
一、右揭事實，業據被告丙○○、丁○○、巳○○、甲○○、酉○○、壬○○、辰○○、戌○○、庚○○、戊○○、子○○、申○○、寅○○、卯○○、丑○○、乙○○、辛○○、己○○、未○○、癸○○等人於警訊、偵查及審理中供承不諱，
    互核所述情節相符。訊據被告亥○○、午○○則矢口否認右揭犯行，被告亥○○
    辯稱：伊雖有幫賭客換兌分卡，然不知賭客不玩時，可以換現金云云。被告午○○則辯稱：伊雖於上開遊藝場內玩「樸克」型之電動機具，然伊不知是否可以換
    現金，伊是第一次去玩的云云。經查，賭客不把玩時，可以以上開比例之方式換
    取現金或寄分卡乙情，已據被告亥○○於偵查中供述明白（見偵查卷第一二四頁
    ）。且衡諸上開遊藝場擺設電動機具達六十六台之多，被告丙○○僱佣之人員連
    同被告亥○○亦有五人之多，查獲時有賭客即被告壬○○等十六人，於兌換分數
    之櫃台被查扣之現金即有二十三萬四千四百元之多。凡此均足以顯示上開電子遊
    藝場之龐大，何不知是否可不可以兌換現金乙情。是被告亥○○於審理中翻異前
    供，要無理由，所辯不足採。又被告午○○對於前開遊藝場可以前述比例之方式
    換取現金乙情，已於偵查中供述明（見偵查卷第一二四頁）。衡諸同時被查獲時
    ，連同被告午○○在內即有賭客即被告壬○○等十六人之多，如賭客不知可以兌
    換現金，要常情不符。是被告午○○嗣於審理中翻異前供，亦無理由，所辯亦不
    足採。此外，復有卷附之照片十八幀（見偵查卷第一○九至一一三頁）及搜索扣
    押證明筆錄二紙（見偵查卷第一○七、一○八頁），及扣案之賭博性電子遊戲機
    六十六台（即「輪盤」型乙組、「樸克」型十七台、「皇冠列車」型四台、「Ｕ
    ＦＯ樸克」型四台、「滿天星」型五台、「跑馬」型乙組、「滿貫大亨」型十五
    台、「賓果機」型二十台」）、在兌換分數之櫃台扣得二十三萬四千四百元；及
    丙○○所有供其犯罪所用之監視鏡頭九台、螢幕十二台、打卡二疊、遊戲卡（一
    千分）八張、遊戲卡（一百分、五百分、一千分、五千分、一萬分）計六疊、主
    機乙台、主機電腦乙台、監視器七台、電腦乙台、錄影帶乙箱、賓果彩球二組及
    保險櫃內之賓果樂園貴賓卷（二千分）乙疊，及犯罪所得置於保險櫃內之三萬元
    等物可證。是以本件事確明證，被告等犯行均堪認定。
二、按被告丙○○營上開電子遊藝場擺設上開電動賭博機具與不特定人賭博財物；被
    告丁○○、巳○○、亥○○、甲○○、酉○○等人受僱於被告丙○○，擔任洗分
    、開分、兌現寄分卡之工作，以賺取薪資，顯均係賴以維生，而恃以為業。是核
    被告丙○○、丁○○、巳○○、亥○○、甲○○、酉○○六人所為，均係犯刑法
    第二百六十七條之常業賭博罪。上開被告六人間有犯意之聯絡，行為之分擔，均
    為共同正犯。另被告丙○○未依電子遊戲場業管理條例規定，辦理營利事業登記
    即於上開時地設置右揭電子遊戲機台，係違反電子遊戲場業管理條例第十五條之
    規定，應依同條例第二十二條之規定論處。被告丙○○係以一行為觸犯上開二罪
    ，為異種想像競合犯，應從一重以常業賭博罪處斷。公訴人認被告丙○○所犯上
    開二罪間，犯意各別，行為互異，應分論併罰，尚有誤會，併予敘明。被告壬○○、辰○○、戌○○、庚○○、戊○○、子○○、申○○、寅○○、卯○○、丑
    ○○、乙○○、辛○○、午○○、己○○、未○○、癸○○等十六人，在上開電
    子遊藝場即公眾得出入之場所賭博所為，係犯刑法第二百六十六條第一項前段之
    普通賭博罪。爰分別審酌被告二十二人犯罪之動機、目的、手段、所生危害、犯
    罪後態度良好，及被告丙○○經營電子遊藝場擺設上開電動賭博機具六十六台供
    人賭博，被告丁○○、巳○○、亥○○、甲○○、酉○○等人受僱於被告丙○○
    犯罪情節輕於被告丙○○，而被告壬○○、辰○○、戌○○、庚○○、戊○○、
    子○○、申○○、寅○○、卯○○、丑○○、乙○○、辛○○、午○○、己○○
    、未○○、癸○○等十六人所犯情節尚屬輕微等一切情狀，分別量處如主文所示
    之刑，被告丙○○（處有期徒刑部分）、丁○○、巳○○、亥○○、甲○○並均
    諭知易科罰金之折算標準；被告丙○○（科罰金部分）、壬○○、辰○○、戌○○、庚○○、戊○○、子○○、申○○、寅○○、卯○○、丑○○、乙○○、辛○○、午○○、己○○、未○○、癸○○等十六人部分，並均諭知易服勞役之折
    算標準。扣案之電動賭博機具六十六台（即「輪盤」型乙組、「樸克」型十七台
    、「皇冠列車」型四台、「ＵＦＯ樸克」型四台、「滿天星」型五台、「跑馬」
    型乙組、「滿貫大亨」型十五台、「賓果機」型二十台」）及在兌換分數之櫃台
    扣得二十三萬四千四百元，係當場賭博之器具及在賭檯或兌換籌碼處之財物，應
    依刑法第二百六十六條第二項之規定宣告沒收；另扣案之之監視鏡頭九台、螢幕
    十二台、打卡二疊、遊戲卡（一千分）八張、遊戲卡（一百分、五百分、一千分
    、五千分、一萬分）計六疊、主機乙台、主機電腦乙台、監視器七台、電腦乙台
    、錄影帶乙箱、賓果彩球二組及保險櫃內之賓果樂園貴賓卷（二千分）乙疊，係
    被告丙○○所有供其犯罪所用之物，另置於保險櫃內之三萬元為被告丙○○所有
    ，而為犯罪所得之物，業經查明，爰依刑法第三十八條第一項第一項第二款、第
    三款、第三項規定宣告沒收。至扣案之保險櫃本身，及保險櫃內之鑰匙乙包；另
    扣案之帳冊資料，雖為被告丙○○所有，然無從證明係供犯罪所用之物，爰不諭
    知沒收，併予敘明。
三、法院認為應科拘役、罰金或應諭知免刑或無罪之案件，被告經合法傳喚無正當理
    由不到庭者，得不待其陳述逕行判決。刑事訴訟法第三百零六條，定有明文。本
    件被告壬○○、辰○○、戌○○、庚○○、戊○○、申○○、寅○○、卯○○、
    丑○○、乙○○、午○○、己○○、未○○、癸○○等十四人既已受合法傳喚，
    爰不待其陳述逕行判決。
據上論斷，應依刑事訴訟法第二百九十九條第一項前段、第三百零六條，電子遊戲場
業管理條例第二十二條，刑法第十一條前段、第二十八條、第二百六十六條第一項前
段第二項、第二百六十七條、第五十五條、第四十一條第一項前段、第四十二條第
二項、第三十八條第一項第二款、第三款、第三項，罰金罰鍰提高標準條例第一條前
段、第二條，判決如主文。
中      華      民      國      九十    年      五      月      十四    日
                                          臺灣臺中地方法院刑事第三庭
                                              法  官  陳  添  喜
右正本證明與原本無異。
如不服本判決，應於判決送達後十日內向本院提出上訴狀，上訴於臺灣高等法院臺中
分院（須附繕本）。
                                              書記官
中      華      民      國      九十    年      五      月     十四     日
附錄論罪科刑法條全文：
第二百六十六條：
在公共場所或公眾得出入之場所賭博財物者，處一千元以下罰金。但以供人暫時娛樂
之物為賭者，不在此限。
當場賭博之器具與在賭檯或兌換籌碼處之財物，不問屬於犯人與否，沒收之。
第二百六十七條：
以賭博為常業者，處二年以下有期徒刑，得併科一千元以下罰金。
電子遊戲場業管理條例第二十二條：
違反第十五條規定者，處行為人一年以下有期徒刑、拘役或科或併科新台幣五十萬元
以上二百五十萬元以下罰金。
電子遊戲場業管理條例第十五條：
未依本條例規定辦理營利事業登記者，不得經營電子遊戲場業。


司法院資訊處製作；財團法人民間司法改革基金會備份。
